【裁判字號】    95,上訴,406
【裁判日期】    950407
【裁判案由】    毒品危害防制條例
【裁判全文】
臺灣高等法院刑事判決                 95年度上訴字第406號
上  訴  人  臺灣基隆地方法院檢察署檢察官
上  訴  人  甲○○
即  被  告
上列上訴人因被告違反毒品危害防制條例案件，不服臺灣基隆地
方法院94年度訴字第880號，中華民國94年12月21日第一審判決
（起訴案號：臺灣基隆地方法院檢察署94年度毒偵字第2426號；
移送併案審理案號：臺灣基隆地方法院檢察署95年度毒偵字第66
號、第107號、第385號、第573號、95年度偵字第902號），提起
上訴，本院判決如下：
    主  文
原判決撤銷。
甲○○連續施用第一級毒品，累犯，處有期徒刑壹年陸月。
扣案之第一級毒品海洛因乙包（淨重零點貳伍公克）、海洛因貳
包（毛重共參公克）、海洛因乙包（毛重零‧玖公克）、海洛因
貳包（毛重共零‧捌公克）、及海洛因乙包（毛重零‧伍公克）
，均沒收銷燬；扣案之注射針筒參支、及吸管乙支，均沒收。
    事  實
一、甲○○於民國（下同）八十九年間因施用毒品案件，經台灣
    基隆地方法院裁定送觀察、勒戒後，認有繼續施用毒品傾向
    ，經裁定令入戒治處所施以強制戒治，至八十九年七月二十
    五日停止戒治，所餘戒治期間付保護管束，於九十年二月二
    十三日期滿，未經撤銷保護管束，經臺灣基隆地方法院檢察
    署檢察官於九十年三月二十九日以九十年度戒毒偵字第二五
    號為不起訴處分確定。又於九十一年間因施用第一、二級毒
    品案件，經台灣基隆地方法院裁定強制戒治，至九十二年五
    月二十一日執行完畢釋放，刑案部分起訴後經台灣基隆地方
    法院九十一年度訴字第一六三號刑事判決分別判處有期徒刑
    十月、六月，應執行有期徒刑一年二月確定。再於九十二年
    間因施用第一級毒品案件，經台灣基隆地方法院九十二年度
    訴字第六０七號判處有期徒刑十月確定。上開二案經接續執
    行後，於九十四年六月十七日縮短刑期假釋出監，所餘刑期
    至九十四年八月二十五日屆滿，未經撤銷假釋。
二、甲○○復於五年內基於施用第一級毒品海洛因之概括犯意，
    自九十四年九月四日起，至九十五年三月五日晚間十一時許
    止，在基隆市○○○路一００之二號住處、基隆市○○路新
    樂戲院廁所、基隆市火車站廁所、台北縣瑞芳鎮火車站廁所
    、台北縣瑞芳鎮○○○○路一四一號飆馬網咖廁所等處，以
    使用注射針筒施打之方式，連續施用第一級毒品海洛因多次
    。嗣分別於下列時、地遭警查獲：(1)於九十四年九月五日下
    午五時二十五分許，在基隆市○○街三０三號前為警查獲，
    並扣得其所有之毒品海洛因乙包（淨重０‧二五公克），及
    其所有供施用海洛因之注射針筒與吸管各乙支。(2)於九十四
    年十一月二十六日凌晨零時四十五分許，在基隆市○○路四
    九巷十四號永豐旅社三０三室遭查獲，並扣得其所有之海洛
    因二包（毛重三公克）。(3)於九十四年十二月二十四日晚間
    九時十五分許，在基隆市○○路、孝四路口遭查獲，並扣得
    其所有之注射針筒乙支。(4)九十五年二月一日下午六時二十
    分許，在台北縣瑞芳鎮○○○○路一四一號飆馬網咖廁所內
    遭查獲，並扣得其所有之海洛因乙包（毛重０‧九公克）及
    注射針筒乙支。(5)於九十五年二月六日晚間八時許，在基隆
    市○○路三０五號前遭查獲，並扣得其所有之海洛因二包（
    毛重共０‧八公克）。(6)於九十五年三月六日晚間九時許，
    在基隆市○○路、新西街口遭查獲，並扣得其所有之海洛因
    乙包（毛重０‧五公克）。
三、案經基隆市警察局第一分局報告臺灣基隆地方法院檢察署檢
    察官偵查起訴，及經基隆市警察局第一分局、第四分局、台
    北縣政府警察局瑞芳分局分別報請台灣基隆地方法院檢察署
    檢察官偵查後移送併案審理。
    理  由
一、本案原審係適用簡式程序審判，依刑事訴訟法第二百七十三
    條之二規定，其證據調查，不受同法第一百五十九條第一項
    、第一百六十一條之二、第一百六十一條之三、第一百六十
    三條之一、及第一百六十四條至第一百七十條規定之限制，
    合先敘明。
二、前揭事實業據被告甲○○迭次於警詢、偵查、及原審審理時
    自白不諱，並有被告遭查獲扣案之海洛因共七包、及注射針
    筒三支、吸管乙支，以及搜索扣押筆錄、照片等可稽。扣案
    之海洛因七包經鑑驗結果，均含第一級第六項毒品海洛因成
    分，重量均如上開事實欄所載，亦有毒品初步鑑驗報告單、
    及法務部調查局九十四年十一月十八日調科壹字第三二００
    ０三一九三號鑑定通知書可考。又被告遭查獲時採集之尿液
    經檢驗結果，亦均呈嗎啡及可待因陽性反應，有臺灣尖端先
    進生技醫藥股份有限公司出具之濫用藥物檢驗報告在卷足憑
    ，堪認被告之自白具備任意性且確與事實相符。另查被告於
    八十九年間因施用毒品案件，經台灣基隆地方法院裁定送觀
    察、勒戒後，認有繼續施用毒品傾向，經裁定令入戒治處所
    施以強制戒治，至八十九年七月二十五日停止戒治，所餘戒
    治期間付保護管束，於九十年二月二十三日期滿，未經撤銷
    保護管束，經臺灣基隆地方法院檢察署檢察官於九十年三月
    二十九日以九十年度戒毒偵字第二五號為不起訴處分確定。
    又於九十一年間因施用第一、二級毒品案件，經台灣基隆地
    方法院裁定強制戒治，至九十二年五月二十一日執行完畢釋
    放，刑案部分起訴後經台灣基隆地方法院九十一年度訴字第
    一六三號刑事判決分別判處有期徒刑十月、六月，應執行有
    期徒刑一年二月確定等事實，亦有本院被告前案紀錄表及不
    起訴處分書附卷可徵。綜上所述，本案事證明確，被告於強
    制戒治執行完畢後，五年以內再犯本案施用毒品之犯行，應
    堪認定，應依法論科。
二、核被告所為，係犯毒品危害防制條例第十條第一項之施用第
    一級毒品罪。被告前開多次施用第一級毒品海洛因之犯行，
    時間緊接，手段雷同，又均係觸犯犯罪構成要件相同之罪名
    ，顯係基於概括犯意反覆實施，自應依連續犯之規定以一罪
    論，並依法加重其刑。被告施用前後持有第一級毒品海洛因
    之低度行為，為施用毒品之高度行為所吸收，不另論罪。檢
    察官雖僅就被告於九十四年九月四日當日施用海洛因之犯行
    起訴，惟被告其餘施用海洛因之犯行，與經起訴部分之犯行
    有連續犯之裁判上一罪關係，為起訴效力所及，本院自得一
    併審判。被告於九十一年間因施用第一、二級毒品案件，經
    台灣基隆地方法院判處有期徒刑十月、六月，應執行有期徒
    刑一年二月確定，再於九十二年間因施用第一級毒品案件，
    經台灣基隆地方法院判處有期徒刑十月確定，上開二案經接
    續執行後，於九十四年六月十七日縮短刑期假釋出監，所餘
    刑期至九十四年八月二十五日屆滿，未經撤銷假釋，有本院
    被告前案紀錄表可稽，其於有期徒刑執行完畢後，五年以內
    再犯有期徒刑以上之本罪，應依累犯規定遞加重其刑。
三、原判決對被告予以論科，固非無見。然查原判決未及審酌被
    告自九十四年十二月間至九十五年三月五日間施用海洛因之
    犯行，自有未洽，檢察官提起上訴執以指摘原判決不當，為
    有理由，被告亦提起合法上訴，且原判決既有可議，自應由
    本院將原判決撤銷，另為適法之諭知。爰審酌被告有毒品前
    科，經觀察、勒戒，強制戒治，及刑之執行，仍不思悛悔，
    又再度施用海洛因毒品，屢遭查獲仍無法戒絕毒癮，自省能
    力薄弱，惟犯後尚能坦承犯行，及其智識程度、生活狀況等
    一切情狀，量處如主文第二項所示之刑，以示儆懲。
四、扣案之海洛因七包（其中乙包淨重０‧二五公克，二包毛重
    三公克，乙包毛重０‧九公克，二包毛重共０‧八公克，另
    乙包毛重０‧五公克），係查獲之第一級毒品，應依法宣告
    沒收銷燬。扣案之注射針筒三支及吸管乙支，係被告所有供
    施打第一級毒品海洛因所用之物，業據被告供明在卷，爰依
    刑法第三十八條第一項第二款規定宣告沒收。
五、被告經合法傳喚，無正當理由不到庭，爰不待其陳述，逕行
    判決。
據上論結，應依刑事訴訟法第三百六十九條第一項前段、第三百
六十四條、第二百九十九條第一項前段、第三百七十一條、毒品
危害防制條例第十條第一項、第十八條第一項前段、刑法第五十
六條、第四十七條、第三十八條第一項第二款、第十一條，判決
如主文。
本案經檢察官呂文忠到庭執行職務。
中    華    民    國    95    年    4     月    7     日
                  刑事第十九庭  審判長法  官  林堭儀
                                      法  官  陳憲裕
                                      法  官  宋  祺
以上正本證明與原本無異。
如不服本判決，應於收受送達後十日內向本院提出上訴書狀，其
未敘述上訴之理由者並得於提起上訴後十日內向本院補提理由書
（均須按他造當事人之人數附繕本）。
                                      書記官  蔡慧娟
中    華    民    國    95    年    4     月    7     日
附錄：本案論罪科刑法條全文
毒品危害防制條例第10條第1項：
施用第一級毒品者，處6月以上5年以下有期徒刑。


司法院資訊處製作；財團法人民間司法改革基金會備份。
